臺灣臺中地方法院交通事件裁定　　　　　　　　　　九十一年度交聲字第四四五號
　　原處分機關　交通部公路總局台中區監理所
　　異議人即
　　受處分人　　甲○○
右列受處分人因違反道路交通管理處罰條例案件，對於交通部公路總局台中區監理所
九十一年六月二十日所為之裁決（中監違字第裁六○─Ｚ00000000－0號裁
決書），聲明異議，本院裁定如左：
    主  文
異議駁回。
    理  由
一、原處分機關略以：本案係國道公路警察局第三警察隊舉發受處分人甲○○駕駛車
    號７Ｒ─７４０５號自小客車於九十一年四月二十三日零時四十六分許，在國道
    一號公路一九八公里南向處，因「經酒精測定值為零點三八ＭＧ／Ｌ」違規，受
    處分人於應到案日期前提出申訴，經原舉發機關函覆違規屬實，該所遂於九十一
    年六月二十日以中監違字第裁六○─Ｚ00000000－0號裁決書，裁處罰
    鍰處新台幣一萬九千五百元整，並吊扣駕駛執照一年；逾期則依統一裁罰標準表
    裁處，於法並無不合等語。
二、本件異議人即受處分人甲○○則以：異議人於前揭時、地，為公路警察第三警察
    隊稽查，異議人於吹氣後，在第二次吹氣時，警員陳文龍說：「如不好好配合要
    用妨害公務處理」，但異議人吹了五次均未超過標準，但警員確說要用測試值零
    點三八移送，該舉發顯有違誤，爰聲明異議云云。
三、按汽車駕駛人駕駛汽車經測試檢定有酒精濃度超過規定標準情形者，處新台幣一
    萬五千元以上六萬元以下罰鍰，並吊扣駕駛執照一年。道路交通管理處罰條例第
    三十五條定有明文。復依違反道路交通管理事件統一裁罰標準表規定，小型車駕
    駛人其吐氣所函酒精濃度超過每公升零點二五毫克以上未滿零點四毫克並於應到
    案日期前到案者處罰鍰新台幣一萬九千五百元並吊扣駕駛執照一年。經查：本件
    異議人即受處分人甲○○於九十一年四月二十三日零時四十六分許，駕駛車號７
    Ｒ─７４０５號自小客車，在國道一號公路一九八公里南向處，為國道公路警察
    局第三警察隊警員陳文龍臨檢時查獲其飲酒後吐氣所含酒精成份為每公升０．三
    八毫克，超過法定之每公升０．二五毫克而予以掣單舉發，交通部公路總局台中
    區○○○○○道路交通管理處罰條例第三十五條第一項第一款及違反道路交通管
    理事件統一裁罰標準之規定，逕行裁處罰鍰一萬九千五百元，及吊扣其駕駛執照
    一年，有內政部警政署國道公路警察局舉發違反道路交通管理事件通知單、交通
    部公路總局台中區監理所裁決書各一件附卷可稽。異議人雖不否認當天確有酒後
    駕駛之行為，然辯稱：其吹了五次均未超過標準，但警員確說要用測試值零點三
    八移送云云。惟查：異議人當日為警臨檢經測試其飲酒後吐氣所含酒精成份，為
    每公升０．三八毫克，而舉發之經過情形亦經證人即舉發警員陳文龍於九十一年
    九月十七日到庭具結證述明確在卷，並有內政部警政署公路警察局第三警察隊九
    十一年五月二十一日函在卷足憑。況該掣單之警員與異議人並無宿怨，應無故予
    攀誣之理，堪認證人即舉發警員陳文龍所為證詞係屬真實，異議人所為辯解尚無
    足採。從而，原處分機關裁處異議人罰鍰一萬九千五百元，及吊扣其駕駛執照一
    年，尚無不合，本件異議為無理由，應予駁回。
據上論斷，應依道路交通案件處理辦法第十九條，裁定如主文。
中      華      民      國    九十一    年    十一     月  二十九    日
                                臺灣臺中地方法院交通法庭
                                    法  官   許  金  樹
右正本證明與原本無異
如不服本裁定應於送達後五日內向本院提出抗告狀。
                                    書記官
中      華      民      國    九十一    年   十一    月   二十九     日
